【裁判字號】    95,訴,495
【裁判日期】    950620
【裁判案由】    洗錢防制法
【裁判全文】
臺灣士林地方法院刑事判決           95年度訴字第495號
公  訴  人  臺灣士林地方法院檢察署檢察官
被      告  乙○○
上列被告因洗錢防制法案件，經檢察官提起公訴（95年度偵字第
60號），經本院訊問被告後，被告為有罪之陳述，本院合議庭裁
定認本件宜由受命法官獨任進行簡式審判程序，判決如下：
    主  文
乙○○幫助掩飾因自己重大犯罪所得財物，處有期徒刑肆月，如
易科罰金以參佰元折算壹日。
犯罪所得財物新台幣壹萬壹仟元沒收，如全部或一部不能沒收時
，以其財產抵償之。
    事實及理由
一、本件犯罪事實及證據除引用檢察官起訴書之記載外，另補充
    、更正如下：
    1 乙○○明知一般人無故取得他人金融帳戶使用之行徑常與
      侵害財產性犯罪之需要密切相關，且交付存摺等帳戶資料
      予不熟識之他人使用，可能幫助不詳犯罪集團掩飾或隱匿
      其等因自己重大犯罪所得財物或財產上利益之用，致使被
      害人及警方追查無門。
    2 乙○○因缺錢花用，竟不違其本意，基於幫助他人掩飾因
      自己重大犯罪所得財物或財產上之利益之犯意。
    3 犯罪事實第4行「身辦帳戶」，更正為「申辦帳戶」。
    4 犯罪事實第7 行「將連同附表1 所列3 個存款帳戶在內」
      ，更正為「將其如起訴書附表1 所示3 個存款帳戶，連同
      玉山銀行、郵局帳戶」。
    5 犯罪事實第10行「向附表2 所列之人詐得附表所列款項」
      ，更正為「向附表2 所列之人，分別詐得如附表2 所列款
      項，另於民國94年8 月30日，以抽中港幣30萬元，須先
      公益捐款才可領為由，向甲○○詐取新台幣（下同）15
      萬2000元，甲○○分4 次匯款，其中第2 次至第4 次（時
      間分別為94年8 月31日、94年9 月2 日）匯至乙○○在台
      北富邦商業銀行東湖分行（即原台北國際商業銀行東湖分
      行）帳戶計9萬元」。
    6 本件犯罪事實，業據被告於本院訊問時坦白承認。
    7 證據部分尚有：
      A 警局受理各類案件紀錄表、中華郵政股份有限公司客戶
        存簿資料查詢表、玉山銀行存摺戶全部資料查詢單、交
        易明細表、印鑑卡附於偵卷可佐。
      B 被害人甲○○於警詢之陳述。
      C 本院卷所附甲○○匯款之匯款申請書、存戶交易明細表
        、電匯申請書、警局報案三聯單等可參。
二、核被告乙○○的行為，是犯刑法第30條第1 項、洗錢防制法
    第9 條第1 項之幫助掩飾因自己重大犯罪所得財物罪。被告
    於本院審理時認罪並自白犯罪，應依洗錢防制法第9 條第5
    項規定，減輕其刑。被告以幫助意思將其存摺、提款卡、密
    碼交與姓名年籍不詳之人，供該人所屬詐欺集團成員掩飾該
    集團因自己常業詐欺行為所得財物之犯行，屬幫助犯，依刑
    法第30條第2項規定，減輕其刑，並遞減之。
三、爰審酌被告因貪圖小利出售帳戶、造成犯罪偵查困難，幕後
    犯罪人得以逍遙法外，致此類犯罪手法層出不窮，嚴重危害
    交易秩序與社會治安，念及被告於本院審理時坦承犯行及其
    犯罪動機、犯罪所得報酬尚微等情，量處如主文所示之刑，
    並諭知易科罰金之折算標準。
四、被告出售帳戶所得之11000 元代價，應依洗錢防制法第12條
    第1 項、第4 條第2 款規定予以沒收，如全部或一部不能沒
    收時，以其財產抵償之。
五、依刑事訴訟法第273之1第1項、第299條第1項前段、第310條
    之2 、第454 條，洗錢防制法第2 條第1 項、第9 條第1 項
    、第5 項後段、第12條第1 項，刑法第11條前段、第30條第
    1 項前段、第2 項、第41條第1 項，罰金罰鍰提高標準條例
    第2條，判決如主文。
六、本案經檢察官林宏松到庭執行職務。
七、當事人如不服本判決，應於判決送達後10日內，向本院提出
    上訴狀。
中    華    民    國    95    年    6     月    20    日
                        刑事第五庭法  官  蘇嫊娟
以上正本證明與原本無異。
如不服本判決，應於判決送達後10日內，向本院提出上訴狀。
                                  書記官  陳慧玲
中    華    民    國    95    年    6     月    21    日
本案論罪科刑法條：
洗錢防制法第2條
本法所稱洗錢，係指下列行為：
一  掩飾或隱匿因自己重大犯罪所得財物或財產上利益者。
二  掩飾、收受、搬運、寄藏、故買或牙保他人因重大犯罪所得
    財物或財產上利益者。
洗錢防制法第9條
犯第 2 條第 1 款之罪者，處 5 年以下有期徒刑，得併科新臺幣
三百萬元以下罰金。
犯第 2 條第 2 款之罪者，處 7 年以下有期徒刑，得併科新臺幣
五百萬元以下罰金。
以犯前二項之罪為常業者，處 3 年以上 10 年以下有期徒刑，得
併科新臺幣 1 百萬元以上 1 千萬元以下罰金。
法人之代表人、法人或自然人之代理人、受雇人或其他從業人員
，因執行業務犯前三項之罪者，除處罰行為人外，對該法人或自
然人並科以各該項所定之罰金。但法人之代表人或自然人對於犯
罪之發生，已盡力監督或為防止行為者，不在此限。
犯前四項之罪，於犯罪後六個月內自首者，免除其刑；逾六個月
者，減輕或免除其刑；在偵查或審判中自白者，減輕其刑。
洗錢防制法第12條
犯第9 條之罪者，其因犯罪所得財物或財產上利益，除應發還被
害人或第三人者外，不問屬於犯人與否，沒收之。如全部或一部
不能沒收時，追徵其價額或以其財產抵償之。
為保全前項財物或財產上利益追徵或財產之抵償，必要時，得酌
量扣押其財產。
對於外國政府、機構或國際組織依第 14 條所簽訂之條約或協定
，請求我國協助之案件，如所涉之犯罪行為符合第3 條所列之罪
，雖非我國偵查或審判中者，亦得準用前二項之規定。


司法院資訊處製作；財團法人民間司法改革基金會備份。
